Inventaris van de kopieën der Doop-, Trouw- en Begraafboeken (DTB) van Papendrecht
Nationaal Archief, Den Haag
DTB kopie Zuid-Holland; Papendrecht
DTB Papendrecht
0 0
GEDTBZH112
??? meter; ??? inventarisnummers
Gescande fotokopieën van normale geschreven en gedrukte teksten. De Nederlandstalige stukken van vóór ca. 1700 zijn geschreven in het gotische cursiefschrift, met name in de oud-Hollandse klerkencursief.
Nationaal Archief, Den Haag
Nederduits gereformeerde gemeente te Papendrecht
Rooms-katholieke parochie te Papendrecht
Ambachtsbestuur ("gerecht", "burgemeesters", "Wet", "schepenen", "commissarissen", gequalificeerden) van Papendrecht
Burgerlijke Stand van de gemeente Papendrecht
De doopregisters bevatten naast de doopdatum de volledige namen van de ouders en de voornaam van het gedoopte kind. Daarnaast worden soms ook de doopgetuigen en / of peetouders genoemd. De trouwregisters bevatten naast de datum van (onder)trouw de namen van bruidegom en bruid. Daarnaast treft men dikwijls aanvullende gegevens aan, zoals plaats van herkomst, woonadres, de vermelding dat de persoon weduwnaar of weduwe is en eventueel de naam van de vorige partner. Wanneer de partners uit verschillende plaatsen afkomstig zijn of elders trouwen, vindt men ook gegevens omtrent afgegeven attestaties van de huwelijksafkondigingen. De begraafregisters bevatten op datum van aangifte de naam van de begraven persoon. In enkele gevallen wordt ook de datum van overlijden gegeven. Bij (minderjarige) kinderen wordt meestal de naam van de vader vermeld; bij vrouwen en weduwen soms de naam van de echtgenoot. Aanvullende gegevens over de begraafplaats en het luiden van de klok komen zelden voor.
Archiefvorming
Geschiedenis van het archiefbeheer
De verwerving van het archief
3.04
Aanwijzingen voor de gebruiker
Openbaarheidsbeperkingen
Volledig openbaar
De collectie is een duplicaat van een archief in eigen beheer.
Materiële beperkingen
Aanvraaginstructie
Van de documenten die in deze archiefinventaris zijn beschreven, kunnen de originelen niet geraadpleegd worden. Deze zijn overgedragen aan het gemeentebestuur van de gemeente vanwaar ze afkomstig zijn, ter opneming en bewaring in de gemeentelijke archiefbewaarplaats.
Verwant materiaal
Beschikbaarheid van kopieën
Beschrijving van de series en archiefbestanddelen
- PAPENDRECHT (DTB)
  Originelen berusten bij het Regionaal Historisch Centrum/ Stadsarchief Dordrecht
  - ALGEMEEN, A.
    - GEREFORMEERD, a.
      - Doop- en trouwboek., 1631-1669.; 1-2
        - 1631-1645., 1
          dopen, 1631 november 29-1645. trouwen, 1632 april 4-1638 januari en 1643 maart 21.
          lidmaten, 1645-1647.
        - 1647-1669., 2
          a dopen, 1647 mei 19-1659 februari 9, 1666 februari 14-december en 1668 augustus 19-1669 februari 24.
          Twee series, deels synoniem.
          b trouwen, 1647 juli 12-1662 october 15 (fol. 18).
          c begraven, 1650 en 1651 (fol. 24 vso.)
      - Doopboeken., 1642-1812.; 3-7
        - 1642 februari 2-1647 april 28., 3
          Gedeeltelijk synoniem aan nr. 1. Keerzijde: lidmatenlijst, c. 1642-1670.
        - 1670 februari 2-1720., 4.I-4.II
          - 1670-1692., 4.I
          - 1693-1720., 4.II
        - 1721-1803., 5.I-5.III
          - 1721-1759., 5.I
          - 1760-1789., 5.II
          - 1790-1803., 5.III
        - 1792-1797., 6
          Dubbel exemplaar.
        - 1804-1812, januari 28., 7
          Voorin: lijst van ingekomen akten van indemniteit, 1739- na 1788.
      - (Hervormd) trouwen 1672-1718, begraven (rekening diaconie) 1666-1718, dopen 1684, 1687, 1688 en lidmaten 1676-1717, 7A
      - 1829, 1831, 1839(Hervormd) lidmaten 1824, 7A.I
      - (Hervormd) lidmaten 1718-1851, 7A.II
      - (Hervormd)Trouwen 1718 - 1817, 7A.III
  - Papendrecht en Matena, B.
    - GERECHT, a.
      - Ondertrouw- en trouwboek., 1792 maart 6-1794 augustus 10, 1799 april 5-1811.; 8
      - Huwelijksattestaties, -proclamaties, -aangiften etc.., 1799 november 30-1808 april 9.; 9.I-9.II
        - 1799-1801., 9.I
        - 1802-11808 april., 9.II
    - GEQUALIFICEERDEN, b.
      - Overlijdensregister., 1806-1811.; 10
        Tevens: financiele administratie betreffende het beluiden der overledenen, op naam, 1802, 1806.
      - Register van overlijdensaangiften., 1806-1811.; 11
      - Biljetten ten behoeve van overlijdensaangiften., 1807.; 11A